臺灣高雄地方法院刑事判決　　　　　　　　　　　　　九十三年度訴字第二一號
　　公　訴　人　臺灣高雄地方法院檢察署檢察官
　　被　　　告　甲○○
右列被告因毒品危害防制條例案件，經檢察官提起公訴（九十二年度毒偵字第六八四
一號），被告於本院準備程序進行中，就被訴事實為有罪之陳述，經本院告知簡式審
判程序意旨，並聽取公訴人及被告之意見後，合議裁定由受命法官獨任進行簡式審判
程序審理，本院判決如左：
    主  文
甲○○連續施用第一級毒品，處有期徒刑捌月。扣案之殘留海洛因之夾鏈袋壹個，沒
收銷燬之。
    事  實
一、甲○○前因施用毒品案件，經本院裁定送強制戒治後停止戒治付保護管束，於民
    國八十九年十二月二十三日期滿後五年內，詎仍不知悔改，復基於施用第一級毒
    品海洛因之概括犯意，自九十二年九月間起至九十二年十一月十七日下午十時許
    止，在其位於高雄縣彌陀鄉○○街二五四號之住處內，以將海洛因摻水置入注射
    針筒內注射手臂之方式，連續施用第一級毒品海洛因多次，嗣於九十二年十一月
    十八日下午三時二十分許，在高雄縣彌陀鄉彌陀國小前，為警查獲，並扣得殘留
    海洛因夾鏈袋一個。
二、案經高雄縣政府警察局岡山分局報請臺灣高雄地方法院檢察署檢察官偵查起訴，
    嗣本院訊問被告後，因被告認罪，並詢問檢察官、被告意見後，乃裁定進行簡式
    審判程序。
    理  由
一、按本件被告甲○○所犯係死刑、無期徒刑、最輕本刑為三年以上有期徒刑以外之
    罪，其於準備程序就前揭被訴事實為有罪之陳述，經受命法官告知簡式審判程序
    之旨，並聽取其與公訴人之意見後，本院認無不得或不宜改依簡式審判程序進行
    之處，爰依刑事訴訟法第二百七十三條之一第一項、第二百八十四條之一，裁定
    本件由受命法官獨任進行簡式審判程序，合先敘明。
二、右揭事實，業據被告甲○○於本院審理時供認不諱，且被告經警查獲之時所採集
    之尿液，經送請高雄縣政府衛生局檢驗之結果，確呈嗎啡之陽性反應，有該局九
    十二年十二月十六日九二煙檢字第二一二七號煙毒尿液檢驗成績書一紙在卷足憑
    ，又所扣得之殘餘粉末夾鏈袋一個，經送高雄醫學大學附設中和紀念醫院鑑驗結
    果，確含海洛因成分之事實，有該院九十三年二月二十四日管藥認可字第○○五
    號檢驗報告一紙在卷可稽，足認被告之自白與事實相符。又被告前因施用毒品案
    件，經本院裁定送強制戒治後停止戒治付保護管束，於八十九年十二月二十三日
    期滿後，經高雄地方法院檢察署檢察官於九十年一月八日，以九十年度毒偵字第
    二一號為不起訴處分後確定之事實，有臺灣高等法院被告全國前案紀錄表一紙附
    卷可查，被告於強制戒治期滿後五年內再犯施用毒品之罪，本件事證明確，被告
    右揭連續施用第一級毒品海洛因之犯行洵堪認定，應予依法論科。
三、按毒品危害防制條例新修正條文於九十二年七月九日經總統公布，並自九十三年
    一月九日施行。是被告於上揭強制戒治執行完畢釋放及檢察官不起訴處分後五年
    內再犯施用毒品之罪，經檢察官向本院提起公訴，則比較修正前與修正後之毒品
    危害防制條例第十條第一項、第二十三條第二項之規定，追訴要件均屬合法，且
    修正前之規定於構成要件、刑度等，均未較有利於被告，是本件自應適用修正後
    毒品危害防制條例之規定處理，核先敘明。次按「於中華民國九十二年六月六日
    本條例修正施行前繫屬之施用毒品案件，於修正施行後，適用修正後之規定，並
    依下列方式處理：‧‧‧」，「前項情形，依修正前之規定有利於行為人者，適
    用最有利於行為人之法律」，故經九十二年七月九日修正公布而於九十三年一月
    九日正式施行之毒品危害防制條例第三十五條第一項、第二項定有明文，然查本
    案係於九十三年二月四日繫屬本院，有本院收文印戳章在卷可按，故本件並無修
    正後毒品危害防制條例第三十五條之適用，併予敘明。
四、按海洛因係屬毒品危害防制條例第二條第一項所稱之第一級毒品，依法不得施用
    。核被告甲○○所為，係犯毒品危害防制條例第十條第一項之施用第一級毒品罪
    。被告等先後多次施用第一級毒品海洛因之犯行，時間緊接，方法相同，觸犯構
    成要件相同之罪名，顯係基於概括犯意為之，為連續犯，應依刑法第五十六條之
    規定，以一罪論並加重其刑。爰審酌被告前因施用毒品，經強制戒治且為不起訴
    處分後，仍未戒絕毒品，再犯本件施用毒品之罪，顯見其戒除毒癮之意志薄弱，
    惡習未改，惟念及施用毒品乃戕害自己身心之行為，尚未損及他人，且其犯後已
    坦認犯行等一切情狀，量處如主文所示之刑，以資懲儆。又扣案之殘餘粉末夾鏈
    袋一個含有海洛因成分已如前述，因殘留於夾鏈袋上之毒品與夾鏈袋已無法析離
    ，足認該夾鏈袋係屬毒品無疑，應依毒品危害防制條例第十八條第一項前段宣告
    沒收銷燬之。
據上論斷，應依刑事訴訟法第二百七十三條之一第一項、第二百九十九條第一項前段
，修正後毒品危害防制條例第十條第一項、第十八條第一項前段，刑法第十一條前段
、第二條第一項前段、第五十六條，判決如主文。
本案經檢察官乙○○到庭執行職務。
中      華      民      國    九十三    年      七      月     十二     日
                                  臺灣高雄地方法院刑事第二庭
                                      法  官    黃宣撫
右正本證明與原本無異。
如不服本判決，應於判決送達後十日內，向本院提出上訴狀。
                                      書記官    謝文心
中      華      民      國    九十三    年      七      月     十四     日
附錄本判決論罪科刑法條：
毒品危害防制條例第十條
施用第一級毒品者，處六月以上五年以下有期徒刑。
施用第二級毒品者，處三年以下有期徒刑。
